臺灣新竹地方法院刑事判決　　　　　　　　　　　　　　九十三年度訴字第七九號
　　公　訴　人　臺灣新竹地方法院檢察署檢察官
　　被　　　告　乙○○
右列被告因違反毒品危害防制條例案件，經檢察官提起公訴（九十二年度毒偵字第一
○六六號），本院依簡式審判程序判決如左：
    主  文
乙○○施用第一級毒品，處有期徒刑拾月。
    事  實
一、乙○○前於民國八十九年間因竊盜未遂案件，由本院於九十年三月十二日以八十
    九年度訴字第五四七號判決有期徒刑九月，並經臺灣高等法院於九十年七月十三
    日以九十年度上訴字第一六五九號判決撤銷改判有期徒刑八月確定，又因施用毒
    品案件，由本院分別以八十八年度毒聲字第二三二七號裁定、及八十九年度毒聲
    字第八八九號裁定送觀察、勒戒後，認均無繼續施用毒品之傾向，並經臺灣新竹
    地方法院檢察署檢察官於八十九年一月十三日以八十八年度偵字第四二二五號及
    八十九年度毒偵字第二三號、暨於八十九年八月三日以八十九年度毒偵緝字第一
    七九號為不起訴處分確定，復因施用毒品案件，由本院於九十年八月十六日以九
    十年度毒聲字第一二七三號裁定強制戒治，並經本院於九十一年二月七日以九十
    年度訴字第四一四號判決有期徒刑十月及六月確定，並與前揭竊盜未遂犯行定應
    執行有期徒刑一年十一月，且於九十二年八月六日縮短刑期假釋出獄，並於九十
    三年三月九日保護管束期滿。詎不知悔改，基於施用第一級毒品海洛因之犯意，
    於九十二年十月十八日至同年月十九日早上不詳時間，在新竹縣竹東鎮○○路不
    詳門牌之姓名、年籍不詳友人住處，以針筒注射方式，施用第一級毒品海洛因一
    次，嗣因臺灣新竹地方法院檢察署觀護人室通知報到採尿檢驗，始悉上情。
二、案經臺灣新竹地方法院檢察署觀護人室報告臺灣新竹地方法院檢察署檢察官偵查
    起訴。
    理  由
一、本件被告乙○○所犯毒品危害防制條例第十條第一項之施用第一級毒品海洛因罪
    ，並非死刑、無期徒刑、最輕本刑為三年以上有期徒刑之罪，或高等法院管轄第
    一審之案件，被告於本院準備程序進行中，就被訴事實為有罪之陳述，經本院合
    議庭認合於新修正刑事訴訟法第二百七十三條之一第一項之規定，裁定進行簡式
    審判程序，合先敘明。
二、訊據被告乙○○對於右揭時地施用第一級毒品海洛因之事實，於本院準備程序中
    及審理時坦承不諱（本院卷第三二頁、第三九頁至第四十頁），且查：
(一)、被告為警查獲時所採尿液，經送請台灣檢驗科技股份有限公司檢驗結果，呈嗎啡
    陽性反應，有台灣檢驗科技股份有限公司九十二年十月三十日濫用藥物尿液檢驗
    報告乙份（偵卷第五頁）附卷可憑，足認被告自白非法施用第一級毒品海洛因與
    事實相符。
(二)、再被告前因施用毒品案件，由本院分別以八十八年度毒聲字第二三二七號裁定、
    及八十九年度毒聲字第八八九號裁定送觀察、勒戒後，認均無繼續施用毒品之傾
    向，經臺灣新竹地方法院檢察署檢察官分別以八十八年度偵字第四二二五號、八
    十九年度毒偵字第二三號、及八十九年度毒偵緝字第一七九號為不起訴處分確定
    ，復因施用毒品案件，由本院以九十年度毒聲字第一二七三號裁定強制戒治，並
    經本院以九十年度訴字第四一四號判決有期徒刑十月及六月，並定應執行有期徒
    刑一年三月等情，有臺灣新竹地方法院檢察署檢察官八十八年度偵字第四二二五
    號處分書、八十九年度毒偵字第二三號處分書、八十九年度毒偵緝字第一七九號
    處分書、本院九十年度訴字第四一四號判決、臺灣高等法院被告全國前案紀錄表
    及臺灣新竹地方法院檢察署刑案資料查註紀錄表各乙份附卷可證。
(三)、綜上，本件事證明確，被告四犯施用毒品之犯行堪予認定，應依法論科。
三、查被告乙○○行為後，新修正之毒品危害防制條例業已於九十三年一月九日施行
    （該條例早已於九十二年七月九日修正公布，依該條例第三十六條規定，自公布
    後六個月施行），關於初犯施用第一級或第二級毒品，經觀察勒戒後，認無繼續
    施用毒品傾向，而經檢察官為不起訴處分後，再犯施用第一級或第二級毒品之罪
    者，依修正前毒品危害防制條例第二十條第三項前段規定，須再經觀察勒戒後，
    認有繼續施用毒品之傾向者，方得依法追訴、審判，而依修正後毒品危害防制條
    例第二十三條規定，只要再犯施用第一級或第二級毒品之罪，檢察官即得依法追
    訴，無須再經觀察勒戒之評估結果是否有繼續施用毒品傾向而為不同之處置，因
    此無論是依照修正前或修正後之規定，本案均得由檢察官依法追訴並由法院依法
    審判。再者，關於施用第一級毒品之刑罰規定，不論條次、法定刑度均無變更，
    是依修正後毒品危害防制條例第三十五條第一項第三款規定，法院自應依修正後
    規定為裁判，併此敘明。
四、按海洛因屬毒品危害防制條例第二條第二項第一款所列之第一級毒品，核被告乙
    ○○所為，係違反毒品危害防制條例第十條第一項之施用第一級毒品罪。其持有
    第一級毒品之低度行為，應為施用第一級毒品之高度行為所吸收，不另論罪。爰
    審酌被告無視法令之禁止，前已因施用毒品案件，經觀察、勒戒期滿不起訴處分
    ，竟再度施用足以導致精神障礙及生命危險之成癮性毒品，經施以觀察勒戒仍無
    法使其戒斷毒癮，足見其缺乏拒用毒品之決心及悔改之意，兼以施用毒品危害施
    用者之神經中樞，使施用者產生幻聽及幻想之症狀，不僅對施用者之健康產生不
    良之影響，同時因幻聽及幻想結果亦可能使施用者對周遭之人施暴，對公共秩序
    產生危害，及其施用次數僅一次，犯後坦承犯行之態度等一切情狀，量處如主文
    所示之刑。
五、據上論斷，應依刑事訴訟法第二百七十三條之一第一項、第二百九十九條第一項
    前段，修正後毒品危害防制條例第十條第一項、第三十五條第一項第三款，刑法
    第十一條前段，判決如主文。
本案經檢察官甲○○到庭執行職務。
中      華      民      國    九十三    年      三      月    三十一    日
                              臺灣新竹地方法院刑事第二庭
                                  法  官   楊數盈
右正本證明與原本無異。
如不服本判決，應於判決送達後十日內向本院提出上訴狀( 應附繕本 )，上訴於臺灣
高等法院。
                                  書記官   沈藝珠
中      華      民      國    九十三    年      三      月    三十一    日
附錄本案論罪科刑法條全文：
修正後毒品危害防制條例第十條第一項：
施用第一級毒品者，處六月以上五年以下有期徒刑。
